【裁判字號】    95,易,2549
【裁判日期】    950124
【裁判案由】    竊盜
【裁判全文】
臺灣板橋地方法院刑事判決              95年度易字第2549號
公  訴  人  臺灣板橋地方法院檢察署檢察官
被      告  甲○○
上列被告因竊盜案件，經檢察官提起公訴（95年度偵字第27157
號），被告於準備程序中對被訴事實為有罪之陳述，經本院合議
庭裁定由受命法官獨任行簡式審判程序，本院判決如下：
    主  文
甲○○攜帶兇器竊盜，累犯，處有期徒刑捌月，扣案六角型扳手
壹支沒收；又攜帶兇器竊盜，累犯，處有期徒刑捌月，扣案六角
型扳手壹支沒收。應執行有期徒刑壹年貳月，扣案六角型扳手壹
支沒收。
    事  實
一、甲○○前因竊盜案件，於民國93年間經臺灣雲林地方法院以
    93年度六簡字第113 號判決判處有期徒刑2 月確定，於94年
    9 月11日因徒刑執行完畢（構成累犯）。甲○○竟仍不知悔
    改：(一)先於95年11月14日20時許，在臺北縣林口鄉○○村○
    ○路15號前，持自己所有客觀上具危險性可為兇器使用之六
    角型扳手1 支，撬開乙○○所有停放於上址之車號HA-8150
    號自用小貨車車門後，竊取該自用小貨車，得手後供己代步
    使用；(二)再於95年11月17日7 時許，在臺北縣八里鄉○○路
    ○ 段398 巷與仁愛路口，復持上揭為其所有客觀上具危險性
    可為兇器使用之六角型扳手撬開丙○○所有停放於上址之車
    號CJ-1466 號自用小貨車車門後，竊取該自用小貨車，得手
    後供己代步使用。嗣於95年11月17日23時2 分許，甲○○為
    警在臺北縣五股鄉○○路○ 段135 號前查獲，並在其身上扣
    得六角型扳手1 支。
二、案經丙○○告訴臺北縣政府警察局蘆洲分局報請臺灣板橋地
    方法院檢察署檢察官偵查起訴。
    理  由
一、訊據被告甲○○對於上揭事實坦承不諱，核與告訴人丙○○
    及被害人乙○○於警詢時之陳述情節相符，且有警於被告身
    上所查獲之六角型扳手1 支扣案（照片及扣押物品清單，分
    見偵查卷第50頁、第51頁）、贓物認領保管單2 件、台北縣
    政府警察局車輛失竊與尋獲電腦輸入單各2 件與被告為警查
    獲時於各行竊地點所拍攝之照片共4 張（偵查卷第47頁至第
    48 頁） 存卷足佐，足見被告前揭自白應與事實相符，本件
    事證明確，被告上開竊盜犯行均堪以認定。
二、按刑法第321 條第1 項第3 款之攜帶兇器竊盜罪係以行為人
    攜帶兇器竊盜為其加重條件，只要於竊盜時攜帶兇器，即構
    成加重竊盜或強盜罪名，因立法所規範者為攜帶兇器竊盜即
    屬於加重條件，而不以取出兇器犯之為必要；且此所謂兇器
    ，其種類並無限制，凡客觀上足對人之生命、身體安全構成
    威脅，具有危險性之兇器均屬之，且祇須行竊時攜帶此種具
    有危險性之兇器為已足，並不以攜帶之初有行兇之意圖為必
    要，最高法院94年度台上字第3149號判決、79年度台上字第
    5253號判例意旨可資參照。茲被告於行竊當時所攜帶之六角
    型扳手，依卷附照片所示其為金屬製品，且前端尖銳，客觀
    上足對人之生命、身體安全造成危險，即被告亦坦承上開扳
    手原係用為拆機車火星塞，而如持之打人頭部，的確會致人
    受傷等語清楚（本院96年1 月10日簡式審判筆錄），故核被
    告所為，係犯刑法第321 條第1 項第3 款攜帶兇器竊盜罪。
    被告所犯上開攜帶兇器加重竊盜2 次犯行，行為之時地互異
    ，應予分論併罰。又查被告有如事實欄所示之論罪科刑執行
    前科，有臺灣高等法院被告全國前案紀錄表一份附卷可按，
    其於受有期徒刑執行完畢後，五年內再故意犯本件各該有期
    徒刑以上之罪，均為累犯，皆應依法加重其刑。爰審酌本件
    被告年值青壯，不思正道取財，偷盜他人財物，及其犯罪之
    動機、目的、手段雖非可取，惟所竊得財物數量非鉅，犯罪
    後亦坦承犯行，態度良好等一切情狀，量處如主文所示之刑
    ，並定其應執行之刑，以資懲儆。扣案之六角型扳手1 支，
    乃被告所有，而曾持供犯前揭罪行所用之物，已據其陳明在
    卷，爰依刑法第38條第1 項第2 款之規定，於各該罪名之下
    均宣告沒收。
三、末按除被告所犯為死刑、無期徒刑、最輕本刑為三年以上有
    期徒刑之罪或高等法院管轄第一審案件者外，於前條第一項
    程序進行中，被告先就被訴事實為有罪之陳述時，審判長得
    告知被告簡式審判程序之旨，並聽取當事人、代理人、辯護
    人及輔佐人之意見後，裁定進行簡式審判程序，刑事訴訟法
    第273 條之1 定有明文。查本件被告甲○○所犯之罪並非最
    輕本刑3 年以上之罪，且被告於96年1 月10日準備程序進行
    中，復就被訴事實為有罪之陳述，經告知被告簡式審判程序
    之旨，被告及公訴人對於本件改依簡式審判程序審理亦均表
    示無意見，是本院合議庭即依前揭刑事訴訟法規定，裁定本
    件進行簡式審判程序，附此說明。
據上論斷，應依刑事訴訟法第299 條第1 項前段、第273 條之1
第1 項，刑法第321 條第1 項第3 款、第47條第1 項、第51條第
5 款、第38條第1 項第2 款，判決如主文。
本案經檢察官朱學瑛到庭執行職務。
中    華    民    國    95    年    1     月    24    日
                  刑事第三庭法  官  蕭胤瑮
上列正本證明與原本無異。
如不服本判決，應於判決送達後十日內向本院提出上訴狀（應附
繕本），上訴於臺灣高等法院。
                            書記官  黃炎煌
中    華    民    國    96    年    1     月    24    日
附錄本案論罪科刑法條全文：
中華民國刑法第321條
犯竊盜罪而有左列情形之一者，處6月以上、5年以下有期徒刑：
一  於夜間侵入住宅或有人居住之建築物、船艦或隱匿其內而犯
    之者。
二  毀越門扇、牆垣或其他安全設備而犯之者。
三  攜帶兇器而犯之者。
四  結夥三人以上而犯之者。
五  乘火災、水災或其他災害之際而犯之者。
六  在車站或埠頭而犯之者。
前項之未遂犯罰之。


司法院資訊處製作；財團法人民間司法改革基金會備份。
